最　高　行　政　法　院　判　決
　　　　　　　　　　　　　　　　　　 96年度判字第00959號
上　訴　人　協嶸商事有限公司
代　表　人　甲○○○　　　送達處所同上
訴訟代理人　張名賢律師
被 上訴 人　財政部基隆關稅局
代　表　人　丘欣　　　　　送達處所同上
上列當事人間因進口貨物核定完稅價格事件，上訴人對於中華民國
94年10月12日臺北高等行政法院93年度訴字第3637號判決，提起上
訴，本院判決如下：
　　主  文
上訴駁回。
上訴審訴訟費用由上訴人負擔。
　　理  由
一、本件上訴人上訴意旨略以：上訴人提出進口報單、國外廠商
    開立之商業發票及匯款單，足以證明買進價格；另舉出國內
    銷售之統一發票，證明國內出售貨物之價格與進口價格相當
    ，以佐證「買進貨物之交易價格」為真實，是本案應適用關
    稅法第25條第1項規定依交易價格核定，原處分改依職權核
    定，為不合法。原判決就上訴人上開舉證置之未論，誤認上
    訴人主張適用關稅法第29條，謂「上訴人雖舉其於國內銷售
    價格為證，惟國內銷售價格核估之適用順序在後（關稅法第
    29條），被上訴人自不得援用」，亦有證據理由矛盾之違法
    。又原判決就上開統一發票是否足以證明「實際交易價格」
    ，並未斟酌，亦未於理由欄說明何以不足採，自屬理由不備
    。第以，原處分所稱查得價格，僅以他人進口報單為據，惟
    該等報單均無品質之記載，綜觀卷證，亦無關於品質之任何
    證據，是原判決謂「查價結果」已就具體貨物確實查價，非
    為同業間之傳聞云云，實欠缺證據證明，自屬判決不備理由
    。再以，兩造提出立證之報單，均無品質之記載，原判決卻
    以被上訴人提出之「無品質記載之報單」認定被上訴人主張
    之「查得價格」，顯然以相同證據為不同評價，有證據理由
    矛盾之違法。況進口貨物是否涉低價高報之情事，為被上訴
    人職務所應查核，此有「海關辦理進出口報單事後審核作業
    規定」第5條第（4）點第2款規定甚明；而報單所載價格不
    一定是實際交易價格，縱使是實際交易價格，其交易條件、
    品質為何，亦無從以報單為證。末按，關稅法施行細則第13
    條規定，海關對於本法第25條第5項規定由納稅義務人提出
    之帳簿單證仍有合理懷疑，應向納稅義務人說明懷疑之理由
    ，並給予納稅義務人合理申辯之機會，上訴人已於原審主張
    被上訴人違反系爭法律規定，系爭法律規定之正當程序是否
    踐行，關乎上訴人於行政程序中防禦權之行使，且原處分之
    基隆關稅局權力是否合法移屬於上級機關，涉及機關權限分
    配行使之原則。該程序不踐行為兩造之重要爭點。原判決就
    此爭執未予說明，理由顯屬不備，爰請求廢棄原判決。
二、被上訴人未提出上訴答辯狀。
三、原審斟酌全辯論意旨及調查證據結果，以：本件上訴人證明
    其申報系爭貨物之價格為「實際交易價格」者厥為進口報單
    、國外之商業發票、匯款國外之匯款單、銷售於國內之統一
    發票、存款證明等，查本案報單第1、2項與類似貨物查得價
    格相較明顯偏低，故無關稅法第25條之適用；又查無合於關
    稅法第27條規定有關資料可資引用，財政部關稅總局驗估處
    （下稱驗估處）乃依同法第28條之規定，參據相同期間類似
    貨物申報之價格，第1項按CFR USD 1.08/LBR核估，第2項按
    CFR USD 0.195/LBR核估，於法洵無不合。上訴人雖舉其於
    國內銷售價格為證，惟國內銷售價格核估之適用順序在後（
    關稅法第29條），被上訴人自得不予援用。至上訴人於復查
    及訴願期間雖提出匯款水單等資料文件，所載之價格雖與其
    申報之價格相符，惟來貨牛蜂巢肚原申報CFR USD 0.4/LBR
    ，而海關核定價格牛蜂巢肚為CFR USD 1.08/LBR，二者相距
    62%，牛腳骨原申報CFR USD 0.1/LBR，海關核定價格牛腳骨
    為CFR USD 0.195/LBR，二者相距48%，按關稅法第25條第5
    項規定，海關仍有合理懷疑者，視為無法按本條規定核估其
    完稅價格，故本案仍無法按關稅法第25條之規定核估；又因
    本案貨物均非屬規格化產品，故查無關稅法第27條「同樣貨
    物」規定之資料；本案乃均按關稅法第28條之規定核估，洵
    無不合。又本案查價結果係按類似貨物之中等品質且採較低
    價格核估（「牛蜂巢肚」類似貨物申報之價格均在CFR USD
    1.08/LBR～1.1/LBR之間，「牛腳骨」類似貨物為CFR USD
    0.195/LBR～0.2/LBR之間），「查價結果」已就具體貨物確
    實查價，非為同業間之傳聞。至上訴人主張牛隻係屬活體動
    物，本身之價格即因牛隻大小、肥瘦、品種等有不同之價格
    ，又牛蜂巢肚價格之高低，更需視其新鮮度等因素決定等情
    ，僅在敘述說明可能影響來貨價格之因素，並非就系爭貨物
    特有情況舉證證明。本案被上訴人核價係依據一般品質之類
    似貨物價格核估，上訴人認為品質有差異時，應在海關進口
    報單第（28）欄位申報，而經查本案進口報單並未有影響品
    質之任何記載；又冷凍生鮮產品之價格常隨季節變動，且不
    同產品價格應為有異，然查上訴人民國（下同）92年間系爭
    貨物牛蜂巢肚申報之價格均為CFR USD 0.4/LBR，顯然不合理
    ；又類似貨物之定義關稅法第28條第2項條文已有明定，若
    上訴人進口貨物品質較差，就應依規定申報，否則就視同一
    般品質認定。至於查價程序之詳細內容已如上述。另參據多
    份報單牛蜂巢肚申報之價格均在CFR USD 1.08/LBR～1.1/LB
    R之間，牛腳骨為CFR USD 0.195/LBR～0.2/LBR之間，本案
    原核定價格尚未偏高，足證本案原核定價格適法允當。被上
    訴人依關稅法第28條之規定，就系爭第1項來貨改按CFR USD
    1.08/LBR核估，第2項來貨改按CFR USD 0.195/LBR核估，據
    以增估補稅之處分，揆諸關稅法第14條第1項、第25條第1項
    、第2項及第28條第1項規定，並無違誤，復查決定及訴願決
    定遞予維持，均無不合，乃判決駁回上訴人在原審之訴。
四、本院查：（一）按「為加速進口貨物通關，海關得按納稅義
    務人應申報之事項，先行徵稅驗放，事後再加審查．．．，
    如有應退應補稅款者，應於貨物放行之翌日起6個月內，通
    知納稅義務人，逾期視為業經核定。」「從價課徵關稅之進
    口貨物，其完稅價格以該進口貨物之交易價格作為計算根據
    。前項交易價格，指進口貨物由輸出國銷售至中華民國實付
    或應付之價格。．．．海關對納稅義務人提出之交易文件或
    其內容之真實性或正確性存疑，納稅義務人未提出說明或提
    出說明後，海關仍有合理懷疑者，視為無法按本條規定核估
    其完稅價格。」「進口貨物之完稅價格，不合於第25條、第
    27條之規定核定者，海關得按該貨物出口時或出口前、後銷
    售至中華民國之類似貨物之交易價格核定之．．．。」行為
    時關稅法第14條第1項、第25條第1項、第2項、第5項及第28
    條第1項所明定。本件上訴人於92年4月30日委由大統報關行
    向被上訴人報運進口澳洲產製冷凍牛雜、牛肚乙批共2項（
    報單號碼：AW/BC/92/V374/0633），原申報單位價格第1項
    為CFR USD 0.4/LBR，第2項為CFR USD 0.1/LBR，經被上訴
    人依行為時關稅法第14條第1項規定，按上訴人應申報之事
    項，先行徵稅驗放，事後再加審查。嗣經驗估處查價結果，
    第1項改按CFR USD 1.08/LB R核估，第2項改按CFR USD 0.1
    95/LBR核估，被上訴人乃據以增估補稅。上訴人不服，申請
    復查，未獲變更；提起訴願，經遭決定駁回；遂提起本件行
    政訴訟。（二）經查，本案上訴人進口冷凍牛雜、牛肚等原
    申報價格與驗估處參據類似貨物之合理價格，相較偏低甚多
    ，此有被上訴人提出之同期間同類物品自澳洲進口之進口報
    單附於原處分卷可稽，故原處分及訴願決定依關稅法第25條
    第5項規定，認上訴人提出之交易文件或其內容之真實性或
    正確性有合理之懷疑，本案無法按關稅法第25條之規定核估
    乙節，已提出相當之證明，並於復查決定書及訴願決定書中
    載明其認定之依據，於法並無不合，且無違正當法律程序。
    次查本案申報進口之冷凍牛雜、牛肚，海關係按關稅法第28
    條規定，依據卷附同是澳洲進口類似貨物報單號碼第AW/92/
    2381/0903號、第AW/BC/92/V550/0612號分別申報之價格CFR
    USD 1.08/LBR、CFR USD 0.195/LBR核估，所依據查得之合理
    價格是國內另外進口商申報之價格，均較本案上訴人申報價
    格為高，是被上訴人據以核估，非憑空捏造之價格，業經原
    判決敘明所憑之證據及得心證之事由甚詳，核與證據法則及
    論理法則均無違。另查上訴人雖已提出進口報單、國外之商
    業發票、匯款單、銷售於國內之統一發票等，作為其申報系
    爭貨物價格係依實際交易價格計算完稅價格事實之證明等情
    ；惟上訴人申報之交易價格，與同期同類物品自同地區進口
    之價格，第1項相較偏低62％，第2項相較偏低48％，顯屬可
    疑，依上開關稅法第25條第5項規定，被上訴人無法按交易
    價格核定其完稅價格，已如前述，是本案既無從依交易價格
    核定完稅價格，則上訴人所提出之前述交易價格之文件，依
    法已無從作為認定完稅價格之證據。又查本件進口之冷凍牛
    雜、牛肚，海關係按關稅法第28條規定核估，其核估適用順
    序在關稅法第29條規定「依據國內銷售發票價格核估」之前
    ，故上述2項貨物不能適用關稅法第29條規定核估，上訴人
    所提出之國內銷售發票，亦無從作為完稅價格之依據。是上
    訴人主張應適用關稅法第25條第1項規定依交易價格核定云
    云，並不可採。況冷凍生鮮產品之價格常隨季節變動，且不
    同產品價格應為有異，然查上訴人92年間系爭貨物牛蜂巢肚
    申報之價格均為CFR USD 0.4/LBR（「牛蜂巢肚」類似貨物
    申報之價格均在CFR USD 1.08/LBR～1.1/LBR之間，「牛腳
    骨」類似貨物為CFR USD 0.195/LBR～0.2/LBR之間），顯然
    不合理，亦經原判決於理由中闡述甚詳，足見被上訴人對之
    起疑而不予採信，自屬合理。末查進口報單未特別記載進口
    物品之品質，係因進口物品為該物通常之品質，是以無庸特
    別記載，如進口物品與通常進口物品在品質上差異甚大，進
    口人自得特別加以記載，從而原判決以：本案被上人核價係
    依據一般品質之類似貨物價格核估，上訴人認為品質有差異
    時，應在海關進口報單第（28）欄位申報，而經查本案進口
    報單並未有影響品質之任何記載等由，指駁上訴人所稱事後
    憑空聲稱系爭貨物屬低級品，並非高級品乙節，亦無不合。
    上訴意旨復以：兩造提出之報單均無品質之記載，原判決卻
    為不同之評價，原判決顯有證據理由矛盾之當然違背法令等
    語，依前開說明，尚屬誤解而不足採。（三）綜上所述，原
    審斟酌全辯論意旨及調查證據之結果，將原決定及原處分均
    予維持，對於上訴人在原審之主張如何不足採等事項，均已
    詳細論述，並無判決不適用法規、適用不當或判決理由矛盾
    不備等情事，而駁回上訴人在原審之訴，核其所適用之法規
    與該案應適用之法規並無違背，與解釋判例，亦無牴觸，並
    無所謂原判決有違背法令之情形，上訴人對於業經原判決詳
    予論述不採之事由再予爭執，核屬法律上見解之歧異，要難
    謂為原判決有違背法令之情形。上訴論旨，指摘原判決違誤
    ，求予廢棄，難認有理由，應予駁回。
五、據上論結，本件上訴為無理由，爰依行政訴訟法第255條第1
    項、第98條第3項前段，判決如主文。
中　　華　　民　　國　　96　　年　　5　　 月　　31　　日
                  第三庭審判長法  官　劉　鑫　楨
                              法  官  陳　秀　美
                              法  官　梁　松　雄
                              法  官　劉　介　中
                              法  官　戴　見　草
以  上  正  本  證  明  與  原  本  無  異
中　　華　　民　　國　　96　　年　　5　　 月　　31　　日
　　　　　　　　　　　　　　　書記官　王　史　民
